# 财会[2017]30号

提问人：baihaojie1986 时间：2018-01-08 05:36:05
求助，陈版
请问财会[2017]30号发布之后，在编制 2017 年的财务报表时，是否按照财会【 2017 】 30 号文的要求对比较期的数据进行调整呢？ 30号文的要求是编制 2017 年度及其以后期间的财务报表需要执行此文？
谢谢

回答人：chenyiwei
这个问题目前尚不明确。目前比较确定的是对“其他收益”，因为政府补助准则已经明确不追溯，所以不调整前期比较数据；终止经营部分，因为准则已经明确采用未来适用法，所以也不涉及比较数据调整；但“资产处置收益”项目是否需调整前期比较数据的列报，尚不清楚。